臺灣臺中地方法院刑事判決
111年度易字第1664號
公  訴  人  臺灣臺中地方檢察署檢察官
被      告  陳昱仁



選任辯護人  魏上青律師
            顏偉哲律師
被      告  石逸旻


選任辯護人  李嘉耿律師
            魏上青律師
被      告  莊家瑋


選任辯護人  余承庭律師
被      告  羅元銘


選任辯護人  李嘉耿律師
            魏上青律師
被      告  邱坤琳


選任辯護人  李嘉耿律師
            魏上青律師
被      告  葉建全



選任辯護人  李嘉耿律師
            魏上青律師
被      告  洪意恩


選任辯護人  魏上青律師
            李嘉耿律師
被      告  吳文生



選任辯護人  魏上青律師
            李嘉耿律師
被      告  蔡韋汶


選任辯護人  魏上青律師
            李嘉耿律師
被      告  王君翔



選任辯護人  魏上青律師
            李嘉耿律師
被      告  林謙奇


選任辯護人  余承庭律師
被      告  高欽宏


選任辯護人  余承庭律師
被      告  戴郁宣



選任辯護人  余承庭律師
被      告  鍾建弘




選任辯護人  李建政律師
            葉錦龍律師
被      告  邱博雁


選任辯護人  李建政律師
            葉錦龍律師
被      告  陳星豪


選任辯護人  李建政律師
            葉錦龍律師
被      告  朱書賢


選任辯護人  李建政律師
            葉錦龍律師
被      告  林三閔



選任辯護人  李建政律師
被      告  李坤泰



選任辯護人  李建政律師
被      告  林政均



選任辯護人  李建政律師
被      告  葉建宏



選任辯護人  李建政律師
上列被告等因賭博案件，經檢察官提起公訴（111年度偵字第136
25號），本院判決如下：
    主    文
1.巳○○共同犯圖利聚眾賭博罪，處有期徒刑陸月，如易科罰金，
以新臺幣壹仟元折算壹日。緩刑貳年，並應於判決確定之日起參
個月內向公庫支付新臺幣貳拾萬元。未扣案犯罪所得新臺幣
玖拾萬元沒收，於全部或一部不能沒收或不宜執行沒收時，追徵
其價額。扣案如附表一所示之物均沒收之。
2.乙○○共同犯圖利聚眾賭博罪，處有期徒刑肆月，如易科罰金，
以新臺幣壹仟元折算壹日。緩刑貳年，並應於判決確定之日起參
個月內向公庫支付新臺幣壹拾萬元。
3.卯○○共同犯圖利聚眾賭博罪，處有期徒刑肆月，如易科罰金，
以新臺幣壹仟元折算壹日。緩刑貳年，並應於判決確定之日起參
個月內向公庫支付新臺幣壹拾萬元。
4.亥○○共同犯圖利聚眾賭博罪，處有期徒刑參月，如易科罰金，
以新臺幣壹仟元折算壹日。緩刑貳年，並應於判決確定之日起參
個月內向公庫支付新臺幣捌萬元。
5.癸○○共同犯圖利聚眾賭博罪，處有期徒刑參月，如易科罰金，
以新臺幣壹仟元折算壹日。
6.午○○共同犯圖利聚眾賭博罪，處有期徒刑參月，如易科罰金，
以新臺幣壹仟元折算壹日。緩刑貳年，並應於判決確定之日起參
個月內向公庫支付新臺幣捌萬元。
7.丑○○共同犯圖利聚眾賭博罪，處有期徒刑貳月，如易科罰金，
以新臺幣壹仟元折算壹日。緩刑貳年，並應於判決確定之日起參
個月內向公庫支付新臺幣陸萬元。
8.戊○○共同犯圖利聚眾賭博罪，處有期徒刑參月，如易科罰金，
以新臺幣壹仟元折算壹日。緩刑貳年，並應於判決確定之日起參
個月內向公庫支付新臺幣捌萬元。
9.申○○共同犯圖利聚眾賭博罪，處有期徒刑參月，如易科罰金，
以新臺幣壹仟元折算壹日。緩刑貳年，並應於判決確定之日起參
個月內向公庫支付新臺幣捌萬元。
10.甲○○共同犯圖利聚眾賭博罪，處有期徒刑參月，如易科罰金
，以新臺幣壹仟元折算壹日。緩刑貳年，並應於判決確定之日起
參個月內向公庫支付新臺幣捌萬元。
11.壬○○共同犯圖利聚眾賭博罪，處有期徒刑參月，如易科罰金
，以新臺幣壹仟元折算壹日。緩刑貳年，並應於判決確定之日起
參個月內向公庫支付新臺幣捌萬元。
12.寅○○共同犯圖利聚眾賭博罪，處有期徒刑參月，如易科罰金
，以新臺幣壹仟元折算壹日。緩刑貳年，並應於判決確定之日起
參個月內向公庫支付新臺幣捌萬元。
13.酉○○共同犯圖利聚眾賭博罪，處有期徒刑參月，如易科罰金
，以新臺幣壹仟元折算壹日。緩刑貳年，並應於判決確定之日起
參個月內向公庫支付新臺幣柒萬元。
14.戌○○共同犯圖利聚眾賭博罪，處有期徒刑參月，如易科罰金
，以新臺幣壹仟元折算壹日。緩刑貳年，並應於判決確定之日起
參個月內向公庫支付新臺幣柒萬元。
15.子○○共同犯圖利聚眾賭博罪，處有期徒刑參月，如易科罰金
，以新臺幣壹仟元折算壹日。緩刑貳年，並應於判決確定之日起
參個月內向公庫支付新臺幣捌萬元。
16.辰○○共同犯圖利聚眾賭博罪，處有期徒刑參月，如易科罰金
，以新臺幣壹仟元折算壹日。緩刑貳年，並應於判決確定之日起
參個月內向公庫支付新臺幣捌萬元。
17.丁○○共同犯圖利聚眾賭博罪，處有期徒刑參月，如易科罰金
，以新臺幣壹仟元折算壹日。緩刑貳年，並應於判決確定之日起
參個月內向公庫支付新臺幣捌萬元。
18.庚○○共同犯圖利聚眾賭博罪，處有期徒刑參月，如易科罰金
，以新臺幣壹仟元折算壹日。緩刑貳年，並應於判決確定之日起
參個月內向公庫支付新臺幣捌萬元。
19.己○○共同犯圖利聚眾賭博罪，處有期徒刑參月，如易科罰金
，以新臺幣壹仟元折算壹日。緩刑貳年，並應於判決確定之日起
參個月內向公庫支付新臺幣捌萬元。
20.辛○○共同犯圖利聚眾賭博罪，處有期徒刑參月，如易科罰金
，以新臺幣壹仟元折算壹日。緩刑貳年，並應於判決確定之日起
參個月內向公庫支付新臺幣柒萬元。
21.未○○共同犯圖利聚眾賭博罪，處有期徒刑參月，如易科罰金
，以新臺幣壹仟元折算壹日。緩刑貳年，並應於判決確定之日起
參個月內向公庫支付新臺幣柒萬元。
    犯罪事實
一、巳○○係址設臺中市○○區市○路000號10樓之2智聯微網科技有
    限公司（下稱智聯公司）之負責人，其與智聯公司之員工乙○○、卯○○、亥○○、癸○○、午○○、丑○○、戊○○、申○○、甲○○、
    壬○○、寅○○、酉○○、戌○○、子○○、辰○○、丁○○、庚○○、己○○
    、辛○○、未○○及真實姓名年籍不詳之「富利娛樂城」賭博網
    站海外平臺商，共同基於意圖營利而供給賭博場所及聚眾賭
    博之犯意聯絡，由該平臺商提供「富利娛樂城」賭博網站予
    不特定之大陸地區人民參與賭博，其簽賭方式係由賭客以1
    比1等比例，將現金轉換成賭博點數，再以取得之帳號、密
    碼登入參與賭博，並以所押注之各類棋牌、百家樂、骰寶、
    輪盤、球類輸贏、得分等結果為對賭標的，若押中，即可贏
    得平臺商所設定之賠率，若未押中，則賭資全歸平臺商所有
    ，以此方式供給賭博場所及聚眾賭博，於民國110年間賭客
    之押注金額高達人民幣2億3,866萬2,930.26元。巳○○則向前
    開海外平臺商承包「富利娛樂城」賭博網站之維運業務，由
    乙○○、亥○○、癸○○、午○○、丑○○、戊○○、申○○、甲○○擔任維
    運客服人員，負責以Skype聯繫匯整平臺商所遭遇之網頁故
    障、無法連線等前後臺問題，並反映予擔任維運工程師之卯
    ○○、壬○○、寅○○、酉○○、戌○○、子○○、辰○○、丁○○、庚○○、
    己○○、辛○○、未○○進行排除，維持該賭博網站正常運作，而
    向平臺商收取每月約新臺幣（下同）150萬元之維護費為營
    運方式，據以牟利。嗣經警持本院法官核發之搜索票於111
    年1月20日15時10分許至上址執行搜索查獲上情，並扣得如
    附表一所示電腦主機18臺、筆記型電腦2臺等物。
二、案經臺中市政府警察局第六分局報告臺灣臺中地方檢察署檢
    察官偵查起訴。
    理    由
一、上揭犯罪事實，業據被告巳○○、乙○○、卯○○、亥○○、癸○○、
    午○○、丑○○、戊○○、申○○、甲○○、壬○○、寅○○、酉○○、戌○○
    、子○○、辰○○、丁○○、庚○○、己○○、辛○○、未○○等人於本院
    審理時坦承不諱（見本院卷一第304至305、350至351頁，本
    院卷二第15、38頁），並有本院111年聲搜字第138號搜索票
    、臺中市政府警察局第六分局搜索扣押筆錄、扣押物品目錄
    表、現場圖、電腦登入擷圖翻拍畫面17張、員警職務報告暨
    檢附博弈平台網頁登入後台後翻拍照片、電腦圖檔案光碟等
    資料在卷可稽（見偵卷第229、231至234、235至239、243至
    247、249至257、311、313至319、343頁光碟片存放袋），
    上開補強證據足以擔保被告巳○○、乙○○、卯○○、亥○○、癸○○
    、午○○、丑○○、戊○○、申○○、甲○○、壬○○、寅○○、酉○○、戌
    ○○、子○○、辰○○、丁○○、庚○○、己○○、辛○○、未○○等人前開
    任意性自白之真實性，核與事實相符，本件事證明確，被告
    21人賭博犯行堪以認定，應依法論科。
二、核被告陳昱任、乙○○、卯○○、亥○○、癸○○、午○○、丑○○、戊○○、申○○、甲○○、壬○○、寅○○、酉○○、戌○○、子○○、辰○○、
    丁○○、庚○○、己○○、辛○○、未○○等人所為，均係犯刑法第26
    8條前段之圖利供給賭博場所罪、同條後段之圖利聚眾賭博
    罪。
三、按所謂「集合犯」，係指立法者於所制定之犯罪構成要件中
    ，本即預定有數個同種類行為經反覆實行之犯罪而言。是
    刑法上集合犯，係指行為之本質上，具有反覆、延續實行複
    次作為之特徵，經立法特別歸類，使成獨立之犯罪構成要件
    行為態樣，故雖有複次作為，仍祇成立一罪。至是否為集合
    犯，於客觀上應斟酌法律規範之本來意涵、實現該犯罪目的
    之必要手段、社會生活經驗中該犯罪必然反覆實行之常態及
    社會通念等；在主觀上則視該反覆實行之行為，是否出於行
    為人之單一犯意，並秉持刑罰公平原則、比例原則，予以判
    斷（最高法院98年度台上字第2678號判決意旨參照）。本件
    被告等人所犯刑法第268條前段之圖利供給賭博場所罪、同
    條後段之圖利聚眾賭博罪，本質上均具有反覆、延續之特質
    ，依社會通念，應屬學理上所稱具有重複特質之「集合犯」
    ，是應認被告等人各僅成立具有集合犯性質之實質上一罪。
四、想像競合：
　　被告巳○○、乙○○、卯○○、亥○○、癸○○、午○○、丑○○、戊○○、
    申○○、甲○○、壬○○、寅○○、酉○○、戌○○、子○○、辰○○、丁○○
    、庚○○、己○○、辛○○、未○○等人分別為經營賭博場所之行為
    ，同時觸犯圖利供給賭博場所罪、圖利聚眾賭博罪等2 罪名
    ，為想像競合犯，應依刑法第55條前段之規定，從一重論以
    圖利聚眾賭博罪處斷。
五、共同正犯：
  1.按共同正犯，係共同實施犯罪行為之人，在合同意思範圍以
    內，各自分擔犯罪行為之一部，相互利用他人之行為，以達
    其犯罪之目的者，即應對於全部所發生之結果，共同負責。
    共同正犯之犯意聯絡，不限於事前有所協議，其於行為當時
    ，基於相互之認識，以共同犯罪之意思參與者，亦無礙於共
    同正犯之成立；復不以數人間直接發生者為限，即有間接之
    聯絡者，亦包括在內（最高法院28年度上字第3110號、73年
    度台上字第1886號、77年度台上字第2135號判決意旨參照）
    。且共同正犯，係共同實施犯罪行為之人，在共同意思範圍
    內，各自分擔犯罪行為之一部，相互利用他人之行為，以達
    其犯罪之目的，其成立不以全體均參與實施犯罪構成要件之
    行為為要件；參與犯罪構成要件之行為者，固為共同正犯；
    以自己共同犯罪之意思，參與犯罪構成要件以外之行為，或
    以自己共同犯罪之意思，事前同謀，而由其中一部分人實行
    犯罪之行為者，亦均應認為共同正犯，使之對於全部行為所
    發生之結果，負其責任（最高法院92年度台上字第2824號判
    決意旨參照）。是共同正犯在共同意思範圍內，組成一共犯
    團體，倘具有相互利用其行為之共同意思所為，團體中任何
    一人之行為，均為共犯團體之行為，他共犯均須負共同責任
    。
  2.查被告巳○○、乙○○、卯○○、亥○○、癸○○、午○○、丑○○、戊○○
    、申○○、甲○○、壬○○、寅○○、酉○○、戌○○、子○○、辰○○、丁○○、庚○○、己○○、辛○○、未○○等人彼此間，及與「富利娛樂
    城」賭博網站不詳姓名人員間，就本件賭博犯罪事實，具有
    犯意之聯絡，且知悉各自所為係賭博之過程之一，縱各被告
    並未參與全部犯行，然各被告彼此間均具有相互利用之共同
    犯意，並各自分擔部分犯罪行為，渠等均明知各自負責不同
    工作、彼此分工，由各成員負責整體賭博犯行中之一部分，
    是均認有犯意聯絡及行為分擔，應依刑法第28條成立共同正
    犯。
六、查被告癸○○前因公共危險案件，經本院以107年度中交簡字
    第2299號判決判處有期徒刑2月確定，於107年12月7日易科
    罰金執行完畢等情，有上開判決、臺灣高等法院被告前案紀
    錄表在卷可參。被告癸○○受有期徒刑之執行完畢後，5年以
    內故意再犯本案有期徒刑以上之罪，固符合成立累犯之要件
    ，然本院審酌上開公共危險案件，與本案所犯賭博犯行之保
    護法益、罪質類型等截然不同，欠缺關聯性及類似性，難認
    其有刑罰反應力薄弱之情形，而有依刑法第47條第1項規定
    加重其刑之必要，揆諸上開說明，爰裁量不予加重本刑。　
    　　
七、爰以行為人之責任為基礎，審酌被告巳○○、乙○○、卯○○、亥
    ○○、癸○○、午○○、丑○○、戊○○、申○○、甲○○、壬○○、寅○○、
    酉○○、戌○○、子○○、辰○○、丁○○、庚○○、己○○、辛○○、未○○
    等21人均值青壯，不依循正當途徑以謀生，貪圖僥倖之利得
    ，除被告巳○○係以智聯公司負責人身分，承包「富利娛樂城
    」賭博網站之維運業務，每月並收取150萬元費用；被告乙○○擔任維運客服部門主管，被告亥○○、癸○○、午○○、丑○○、
    戊○○、申○○、甲○○等人擔任維運客服工作，負責以Skype聯
    繫匯整平臺商所遭遇之網頁故障、無法連線等前後臺問題，
    並反映予維運工程部門之工程師；被告卯○○擔任維運工程部
    門主管，被告壬○○、寅○○、酉○○、戌○○、子○○、辰○○、丁○○
    、庚○○、己○○、辛○○、未○○等人擔任維運工程師，進行障礙
    排除維持該賭博網站正常運作，而共同圖利為供給賭博場所
    、聚眾賭博之犯行，危害社會善良風氣，所為實值非難；然
    考量被告巳○○、乙○○、卯○○、亥○○、癸○○、午○○、丑○○、戊○○、申○○、甲○○、壬○○、寅○○、酉○○、戌○○、子○○、辰○○、
    丁○○、庚○○、己○○、辛○○、未○○等21人於本院審理時均坦承
    犯行，犯後態度尚可，其中被告癸○○僅到職45日（110.12.6
    ~111.1.20）、被告丑○○僅到職36日（110.12.15~111.1.20
    ）；兼衡被告巳○○自述大學畢業之教育程度、需扶養82歲父
    親、母親已過世、已婚無子女、現為科技公司負責人、尚需
    支付貸款、經濟狀況普通、與配偶曾去世界展望會擔任志工
    等語（見本院卷一第360至361頁），被告卯○○自述大專畢業
    之教育程度、父母親均快70歲、有分別唸國一、小五之未成
    年子女、擔任工程部主管、經濟狀況普通等語（見本院卷一
    第360頁），被告壬○○自述大學畢業之教育程度、幫忙扶養6
    3歲父親及60歲母親、已婚、有分別唸小三、1歲半之未成年
    子女、擔任工程師、經濟狀況普通等語（見本院卷一第360
    頁），被告寅○○自述大學畢業之教育程度、幫忙扶養60歲母
    親、父親已過世、未婚無子女、擔任工程師工作、經濟狀況
    普通等語（見本院卷一第360頁），被告酉○○自述大學畢業
    之教育程度、幫忙扶養57歲父親、母親已過世、未婚無子女
    、擔任工程師工作、出社會前為低收入戶、家中貸款剛繳完
    、學貸尚未繳完、經濟狀況不佳等語（見本院卷一第360頁
    ），被告戌○○自述大學肄業之教育程度、幫忙扶養62歲父親
    及60歲母親、未婚無子女、擔任工程師工作、尚需負擔40多
    萬元學貸、經濟狀況不佳等語（見本院卷一第360頁），被
    告子○○自述碩士畢業之教育程度、幫忙扶養60歲父親及50歲
    母親、未婚無子女、擔任工程師工作、經濟狀況普通等語（
    見本院卷一第360頁），被告辰○○自述大學畢業之教育程度
    、會提供58歲父親及55歲母親生活費、已婚、有分別唸小一
    及幼稚園之未成年子女、經濟狀況普通等語（見本院卷一第
    360頁），被告丁○○自述大學畢業之教育程度、幫忙扶養66
    歲母親、父親已過世、未婚無子女、經濟狀況普通等語（見
    本院卷一第361頁），被告庚○○自述大學畢業之教育程度、
    父母親均已60歲、未婚無子女、經濟狀況普通等語（見本院
    卷一第361頁），被告己○○自述大學畢業之教育程度、幫忙
    扶養74歲父親及70歲母親、已婚、有唸大學三年級子女、經
    濟狀況普通等語（見本院卷一第361頁），被告辛○○自述大
    學畢業之教育程度、幫忙扶養63歲父親及59歲母親、未婚無
    子女、經濟狀況普通、定期採分離式捐血500C.C等語（見本
    院卷一第361頁），被告未○○自述大學畢業之教育程度、幫
    忙扶養54歲罹患憂鬱症母親、父親已過世、未婚無子女、經
    濟狀況普通、會定期捐血500C.C等語（見本院卷一第361頁
    ），被告甲○○自述大學畢業之教育程度、幫忙扶養57歲父親
    及58歲母親、未婚無子女、經濟狀況普通等語（見本院卷一
    第361頁），被告乙○○自述大學畢業之教育程度、幫忙扶養
    快70歲父親及65歲母親、未婚無子女、現擔任客服工作、每
    月收入約3萬元、經濟狀況普通、會定期捐款給流浪動物團
    體等語（見本院卷二第42至43頁），被告亥○○自述大學畢業
    之教育程度、父親63歲、母親59歲、兩個妹妹皆已出嫁、未
    婚無子女、現擔任客服工作、每月收入2萬7,000元、經濟狀
    況普通等語（見本院卷二第42頁），被告癸○○自述大學畢業
    之教育程度、幫忙扶養65歲父母親、未婚無子女、已離職、
    現做外送工作、每月收入約3萬多元、經濟狀況普通等語（
    見本院卷二第42頁），被告午○○自述大學畢業之教育程度、
    父親快60歲、母親63歲並未幫忙扶養、係由姊姊及哥哥幫忙
    扶養、未婚無子女、現擔任客服工作、每月收入2萬7,000元
    、尚有信貸待繳、經濟狀況普通偏下等語（見本院卷二第42
    頁），被告丑○○自述大學畢業之教育程度、幫忙扶養55歲之
    父母親、未婚無子女、現擔任客服工作、每月收入2萬7,000
    元、經濟狀況普通、會去捐血、一次250cc、約半年捐一次
    等語（見本院卷二第42頁），被告戊○○自述高職畢業之教育
    程度、父親63歲、母親61歲、並未幫忙扶養、由兄弟姊妹幫
    忙扶養、未婚無子女、現擔任客服工作、每月收入2萬6,000
    元、經濟狀況普通等語（見本院卷二第42至43頁），被告申
    ○○自述大學畢業之教育程度、幫忙扶養62歲父親及60歲母親
    、已婚、有2個月大子女、現擔任客服工作、每月收入約3萬
    元、經濟狀況普通等語（見本院卷第43頁），暨其等之犯罪
    動機、目的、手段、所擔任之工作內容、薪資、犯罪所生之
    危害等一切情狀，各量處如主文所示之刑，並諭知易科罰金
    之折算標準。
八、末按行為經法院評價為不法之犯罪行為，且為刑罰科處之宣
    告後，究應否加以執行，乃刑罰如何實現之問題。依現代刑
    法之觀念，在刑罰制裁之實現上，宜採取多元而有彈性之因
    應方式，除經斟酌再三，認確無教化之可能，應予隔離之外
    ，對於有教化、改善可能者，其刑罰執行與否，則應視刑罰
    對於行為人之作用而定。倘認有以監禁或治療謀求改善之必
    要，固須依其應受威嚇與矯治之程度，而分別施以不同之改
    善措施（入監服刑或在矯治機關接受治療）；反之，如認行
    為人對於社會規範之認知並無重大偏離，行為控制能力亦無
    異常，僅因偶發、初犯或過失犯罪，刑罰對其效用不大，祇
    須為刑罰宣示之警示作用，即為已足，此時即非不得緩其刑
    之執行，並藉違反緩刑規定將入監執行之心理強制作用，謀
    求行為人自發性之改善更新（最高法院102年度台上字第416
    1號判決意旨參照）。查本案行為時，被告陳昱任、乙○○、
    卯○○、亥○○、午○○、丑○○、戊○○、申○○、甲○○、壬○○、寅○○
    、酉○○、戌○○、子○○、辰○○、丁○○、庚○○、己○○、辛○○、未
    ○○等20人均未曾因故意犯罪受有期徒刑以上刑之宣告，有臺
    灣高等法院被告前案紀錄表附卷可參，其等因一時失慮，偶
    罹刑章，犯罪情節尚未至無可原宥之程度。又被告巳○○、乙○○、卯○○、亥○○、午○○、丑○○、戊○○、申○○、甲○○、壬○○、
    寅○○、酉○○、戌○○、子○○、辰○○、丁○○、庚○○、己○○、辛○○
    、未○○等20人於審理時均坦承犯行，信經此偵、審程序之教
    訓後，當能知所警惕，信無再犯之虞，本院認其所宣告之刑
    ，以暫不執行為適當，爰依刑法第74條第1項第1款之規定，
    併均予諭知緩刑2年，以啟自新。另緩刑宣告，得斟酌情形
    命犯罪行為人向公庫支付一定之金額，刑法第74條第2項第4
    款定有明文，本院考量被告等人犯行對社會仍有危害，應課
    予一定之負擔，以資警惕，為確保其等能記取教訓，並導正
    偏差行為，避免再犯，爰依上開規定，認有課予被告等人向
    公庫支付一定金額之必要，經斟酌被告等人各自於本件犯罪
    事實所扮演之角色，認為應命被告巳○○向公庫支付20萬元、
    被告乙○○向公庫支付10萬元、被告卯○○向公庫支付10萬元、
    被告亥○○向公庫支付8萬元、被告午○○向公庫支付8萬元、被
    告丑○○向公庫支付6萬元、被告戊○○向公庫支付8萬元、被告
    申○○向公庫支付8萬元、被告甲○○向公庫支付8萬元、被告壬○○向公庫支付8萬元、被告寅○○向公庫支付8萬元、被告酉○○
    向公庫支付7萬元、被告戌○○向公庫支付7萬元、被告子○○向
    公庫支付8萬元、被告辰○○向公庫支付8萬元、被告丁○○向公
    庫支付8萬元、被告庚○○向公庫支付8萬元、被告己○○向公庫
    支付8萬元、被告辛○○向公庫支付7萬元、被告未○○向公庫支
    付7萬元。考量各被告準備公益金之時間需求，認以於判決
    確定後3個月內向公庫支付上開款項為宜。倘被告等人未遵
    守上開緩刑所附條件且情節重大，足認原宣告之緩刑難收其
    預期效果，而有執行刑罰之必要者，本院自得依刑法第75條
    之1第1項第4款之規定，依聲請撤銷緩刑宣告，併此敘明。
九、沒收部分：
　㈠按犯罪所得，屬於犯罪行為人者，沒收之；於全部或一部不
    能沒收或不宜執行沒收時，追徵其價額；宣告前二條之沒收
    或追徵，有過苛之虞、欠缺刑法上之重要性、犯罪所得價值
    低微，或為維持受宣告人生活條件之必要者，得不宣告或酌
    減之，刑法第38條之1第1項前段、第3項、第38條之2第2項
    分別定有明文。又按犯罪所得之沒收、追繳或追徵，在剝奪
    犯罪行為人之實際犯罪所得，其重點置於所受利得之剝奪，
    故無利得者自不生剝奪財產權之問題，是2人以上共同犯罪
    ，關於犯罪所得之沒收、追徵，應各按其實際利得數額負責
    ，並非須負連帶責任（最高法院104年度第13次刑事庭會議
    決議、105年度台上字第1733號判決意旨參照）。查被告巳○○等21人共同實施本件賭博犯行，就其等犯罪所得之計算，
    公訴意旨雖提及110年間賭客於「富利娛樂城」賭博網站之
    押注總金額高達人民幣2億3,866萬2,930.26元乙情，然此數
    據雖係源自於「富利娛樂城」博弈平臺網頁登入後台所示（
    見偵卷第253頁），然查該等後台所呈現主要係有關賭客下
    注與設備維修聯繫等事宜，雖有金額、數據出現，然尚難單
    依此等數據即認定係該「富利娛樂城」賭博網站，於110年1
    月1日至12月31日期間賭客之押注總金額，況此等數額是否
    係誇大其詞，圖以獲得賭客信任、增強投注興趣尚未可知。
    再者，該等數據即便屬實，充其量僅屬營業額之性質，實不
    等同於營業獲利，該數據係指「富利娛樂城」賭博網站之賭
    客下注總金額，僅屬營業額之性質，並非營業所得，實難以
    該數據用以計算犯罪所得。尤其，被告巳○○所經營之智聯公
    司負責「富利娛樂城」賭博網站之維運業務，進行網站之客
    服與電腦系統維護工作，按月收取新臺幣150萬元，而被告
    巳○○取得此150萬元款項後，尚須支付辦公處所租金、員工
    薪資等費用，若有超支尚須自己負擔，業據被告巳○○於警詢
    時供述在案（見偵卷第80至81頁），被告巳○○既自「富利娛
    樂城」賭博網站按月收取150萬元款項，是有關被告巳○○等
    人犯罪所得之計算基礎，自當依此數據計算，斷非能以「富
    利娛樂城」賭博網站之賭客下注總金額作為計算依據，先予
    敘明。
　㈡次按依我國實務一貫見解，對於犯罪所得之計算係採相對總
    額原則，即犯罪行為人所為與不法行為相關之支出，於沒收
    範圍審查時應否列入犯罪所得，視該等支出是否非與犯罪直
    接相關之中性成本而定。倘產生犯罪所得之交易自身即為法
    所禁止之不法行為，則沾染不法範圍及於全部所得（例如販
    賣毒品而取得之全部價金），其沾染不法之成本，非屬中性
    成本，均不得扣除（例如前開案例中買入毒品之全部支出）
    。反之，若交易自身並非法所禁止，則沾染不法之部分僅止
    於因不法行為而取得之獲利部分，並非全部之所得，於宣告
    沒收犯罪所得時，即應扣除屬於中性成本之支出（例如廠商
    違法得標後，為履約而支出之材料費、人事費及其他營造費
    用）（憲法法庭111年度憲判字第18號判決意旨參照）。本
    件被告巳○○雖係自「富利娛樂城」賭博網站按月收取150萬
    元款項，然因被告巳○○本身成立智聯公司提供維運業務，有
    關智聯公司所需支付之租金、員工薪資，揆諸前揭說明，自
    屬中性成本之支出是應予扣除，審酌卷證資料，尚乏智聯公
    司支出之明細資料，而以被告巳○○以外之其餘20名被告，均
    係智聯公司員工，其等於警詢時均供稱有按月取得薪資，顯
    見被告巳○○確有實際支出員工薪資，此等費用既屬中性成本
    之支出，依法自可加以扣除。受制於並無智聯公司租金、薪
    資支出之明細資料，為避免被告巳○○因本件犯罪，保有其犯
    罪所得，本院參酌財政部就一般公司加值型營業稅之核課，
    係不分盈虧、一律按營業額5%計算稅額，以被告巳○○每月維
    運賭博網站業務之收入為150萬元，期間為110年1月至12月
    ，依其每月收入150萬元之5%，據此計算被告巳○○之犯罪所
    得為90萬元（計算式：150萬元×5%×12＝90萬元），此犯罪所
    得自應依刑法第38條之1第1段前段規定宣告沒收，因並未扣
    案，是於全部或一部不能沒收或不宜執行沒收時，追徵其價
    額。
　㈢至於被告乙○○、卯○○、亥○○、癸○○、午○○、丑○○、戊○○、申○○、甲○○、壬○○、寅○○、酉○○、戌○○、子○○、辰○○、丁○○、
    庚○○、己○○、辛○○、未○○等20人，均係智聯公司員工，分別
    擔任客服部門主管、工程部門主管、客服部門工作人員、工
    程部門工程師等職務，其等雖均涉及賭博犯行，然考量其等
    均係以薪資為主要收入，此等收入相對於被告巳○○係屬中性
    支出，所取得之薪資雖因其等擔任職位與工作內容及到職期
    間之不同，而分別有3萬元、7萬元、2萬7,000元、2萬8,000
    元、2萬6,400元、2萬4,000元、4萬8,000元、4萬1,000元、
    4-5萬元不等之數額，對照勞動部所公告110年之最低基本工
    資為24,000元，上開薪資數額，顯未因其等從事賭博行為，
    而有高於常情之所得。此等薪資既為其等維持生活條件所必
    要，且本案於宣告緩刑並命被告等繳納公益金時，已分別就
    其等所擔任職務與工作內容而為不同數額之核定，今如再對
    被告乙○○、卯○○、亥○○、癸○○、午○○、丑○○、戊○○、申○○、
    甲○○、壬○○、寅○○、酉○○、戌○○、子○○、辰○○、丁○○、庚○○
    、己○○、辛○○、未○○等20人就犯罪所得進行沒收或追徵，顯
    屬過苛，是本院就被乙○○、卯○○、亥○○、癸○○、午○○、丑○○
    、戊○○、申○○、甲○○、壬○○、寅○○、酉○○、戌○○、子○○、辰
    ○○、丁○○、庚○○、己○○、辛○○、未○○等20人認無宣告沒收或
    追徵犯罪所得之必要，附此敘明。
　㈣末按供犯罪所用、犯罪預備之物或犯罪所生之物，屬於犯罪
    行為人者，得沒收之，刑法第38條第2項前段定有明文。又
    共同正犯供犯罪所用或犯罪所得之物採連帶沒收主義，乃因
    共同正犯於犯意聯絡範圍內，同負行為責任，為避免執行時
    發生重複沒收之故。因此，若應沒收之物係屬特定之物，共
    同正犯就該沒收之物，固應共同負責，但因無重複執行沒收
    之虞，故無諭知「連帶」沒收之必要（最高法院100年度台
    上字第3113號判決意旨參照）。經查，扣案如附表一編號1
    至9、12至20所示之電腦主機及編號11至12之筆記型電腦，
    均係於111年1月20日警方於智聯公司當場所扣得（見偵卷第
    235至239頁，臺中市政府警察局第六分局扣押物品目錄表所
    示），係作為被告等人與「富利娛樂城」賭博網站進行賭博
    客服及網路維修之設備與聯繫使用，以上均為供本案犯罪使
    用之物，該等物品於扣押之時，固係由被告丑○○、戊○○、午
    ○○、申○○、乙○○、亥○○、癸○○、王君翊、卯○○、己○○、寅○○
    、丁○○、辛○○、壬○○、庚○○、未○○、酉○○、戌○○、子○○、辰
    ○○等人加以持有使用，然依其等於本院供稱：該電腦主機及
    筆記型電腦均為智聯公司提供其等使用（見本院卷二第17頁
    ），是實際之所有權人應係智聯公司負責人即被告巳○○所有
    ，被告巳○○既對此等扣押物具有事實上處分權，得為管領支
    配，爰均依刑法第38條第2項前段之規定，在被告巳○○犯行
    項下宣告沒收之。
據上論斷，應依刑事訴訟法第299條第1項前段，刑法第268條前
段、後段、第28條、第55條、第41條第1項前段、第74條第1項第
1款、第2項第4款、第38條之1第1項前段、第3項、第38條第2項
前段，刑法施行法第1條之1第1項，判決如主文。
本案經檢察官何昌翰提起公訴，檢察官丙○○到庭執行職務。
中　　華　　民　　國　　111 　年　　11　　月　　30　　日
                  刑事第十庭    法  官  彭國能
以上正本證明與原本無異。
如不服本判決應於收受判決後20日內向本院提出上訴書狀，並應
敘述具體理由；其未敘述上訴理由者，應於上訴期間屆滿後20日
內向本院補提理由書（均須按他造當事人之人數附繕本）「切勿
逕送上級法院」。
                                書記官  陳宇萱
中　　華　　民　　國　　111 　年　　12　　月　　5 　　日
附表一
編號 品    名 數量 所有人 保管人     備      註 1 電腦主機 1臺 巳○○ 丑○○ 即偵卷第235頁扣押物品目錄表編號1 2 電腦主機 1臺 巳○○ 戊○○ 即偵卷第235頁扣押物品目錄表編號2 3 電腦主機 1臺 巳○○ 午○○ 即偵卷第235頁扣押物品目錄表編號3 4 電腦主機 1臺 巳○○ 申○○ 即偵卷第235頁扣押物品目錄表編號4 5 電腦主機 1臺 巳○○ 乙○○ 即偵卷第235頁扣押物品目錄表編號5 6 電腦主機 1臺 巳○○ 亥○○ 即偵卷第235頁扣押物品目錄表編號6 7 電腦主機 1臺 巳○○ 癸○○ 即偵卷第235頁扣押物品目錄表編號7 8 電腦主機 1臺 巳○○ 甲○○ 即偵卷第235頁扣押物品目錄表編號8 9 電腦主機 1臺 巳○○ 卯○○ 即偵卷第237頁扣押物品目錄表編號1 10 筆記型電腦(蘋果廠牌、銀色) 1臺 巳○○ 己○○ 即偵卷第237頁扣押物品目錄表編號2 11 筆記型電腦（ASUS廠牌） 1臺 巳○○ 寅○○ 即偵卷第237頁扣押物品目錄表編號3 12 電腦主機 1臺 巳○○ 丁○○ 即偵卷第237頁扣押物品目錄表編號4 13 電腦主機 1臺 巳○○ 辛○○ 即偵卷第237頁扣押物品目錄表編號5 14 電腦主機 1臺 巳○○ 壬○○ 即偵卷第237頁扣押物品目錄表編號6 15 電腦主機 1臺 巳○○ 庚○○ 即偵卷第237頁扣押物品目錄表編號7 16 電腦主機 1臺 巳○○ 未○○ 即偵卷第237頁扣押物品目錄表編號8 17 電腦主機 1臺 巳○○ 酉○○ 即偵卷第237頁扣押物品目錄表編號9 18 電腦主機 1臺 巳○○ 戌○○ 即偵卷第237頁扣押物品目錄表編號10 19 電腦主機 1臺 巳○○ 子○○ 即偵卷第239頁扣押物品目錄表編號11 20 電腦主機 1臺 巳○○ 辰○○ 即偵卷第239頁扣押物品目錄表編號12 
附錄本案論罪科刑所犯法條
中華民國刑法第268條
意圖營利，供給賭博場所或聚眾賭博者，處3年以下有期徒刑，
得併科9萬元以下罰金。